臺灣臺中地方法院刑事判決　　　　　　　　　　　九十三年度中簡上字第一一二號
　　上　訴　人
　　即　被　告　丙○○
右列上訴人因違反保護令等案件，不服本院臺中簡易庭九十三年度中簡字第二二八號
，中華民國九十三年二月二日第一審簡易判決（原起訴案號：九十二年度偵字第二三
七四七號）提起上訴，本院管轄第二審之合議庭判決如左：
    主  文
原判決撤銷。
丙○○違反法院依家庭暴力防治法第十三條所為禁止實施家庭暴力行為之裁定，處有
期徒刑參月，如易科罰金，以參佰元折算壹日。緩刑參年，緩刑期內付保護管束。
    事  實
一、丙○○與甲○○係夫妻，二人間屬於家庭暴力防治法第三條第一款所定之家庭成
    員關係。因丙○○前曾對甲○○施以家庭暴力，經甲○○向本院聲請保護令，由
    本院於民國九十二年八月十二日，以九十二年度家護字第五九四號核發通常保護
    令，裁定丙○○不得對甲○○實施身體上或精神上不法侵害之行為，不得直接或
    間接對於甲○○為騷擾行為，該保護令有效期間為一年。詎丙○○於上開保護令
    有效期間內之九十二年十二月二日晚間十時許，在兩人位於臺中縣大里市○○路
    將軍二巷四號住處，因向甲○○索錢遭拒，竟基於違反保護令及普通傷害犯意，
    以三字經穢語辱罵甲○○，並徒手毆打甲○○之頭部及臉部，致甲○○受有頭部
    外傷合併左前額瘀青約二×二公分之傷害，而違反前述法院禁止其實施家庭暴力
    之裁定。
二、案經甲○○訴由臺中縣警察局霧峰分局報告臺灣臺中地方法院檢察署檢察官偵查
    起訴。
    理  由
一、右揭犯罪事實，業據上訴人即被告丙○○（下稱被告）於本院審理時坦承不諱，
    核與告訴人甲○○指訴情節相符，並有本院九十二年度家護字第五九四號民事通
    常保護令及財團法人仁愛綜合醫院出具之診斷證明書在卷可稽，足見被告自白與
    事實相符。本件事證明確，被告犯行堪以認定。
二、核被告所為，係犯刑法第二百七十七條第一項之普通傷害罪，而屬家庭暴力防治
    法第二條第二項所稱之家庭暴力罪，及家庭暴力防治法第五十條第一款之違反保
    護令罪。被告以一傷害行為同時構成普通傷害及違反保護令等二罪名，為想像競
    合犯，應依刑法第五十五條規定，從情節較重之違反保護令罪處斷。
三、原審以被告犯罪事證明確，予以論罪科刑，固非無見，惟如前所述，被告所犯普
    通傷害及違反保護令二罪間，屬於想像競合犯之關係，依法僅應論以較重之違反
    保護令罪，而無庸另行論以普通傷害罪。原審認被告所犯右揭二罪應予併罰，容
    有未合。被告以其情緒不穩，個性衝動等與案情無關事由提起上訴，雖無理由，
    然原判決既有上開可議之處，自應由本院予以撤銷改判。爰審酌被告身為男子，
    竟對配偶實施家庭暴力，有失夫妻互愛基礎，惟告訴人所受傷勢尚非嚴重，且被
    告事後已坦承犯行，具有悔意，而告訴人亦表示願意原諒被告等一切情狀，量處
    如主文所示之刑，並諭知易科罰金之折算標準。又被告前因業務過失致死案件，
    經法院判處有期徒刑五月，緩刑三年確定，已於八十五年十一月一日緩刑期滿，
    而緩刑之宣告未經撤銷，其刑之宣告失其效力，此外別無其他犯罪紀錄，而未曾
    受有期徒刑以上刑之宣告，有卷附臺灣高等法院被告全國前案紀錄表可憑，其因
    一時失慮觸犯刑責，歷此偵審程序及刑之宣告，當知所警惕而無再犯之虞，本院
    認所宣告之刑以暫不執行為適當，爰予宣告緩刑三年，以啟自新，併依家庭暴力
    防治法第三十條規定，宣告緩刑期內付保護管束。
四、末按「第一審法院依被告在偵查中之自白或其他現存之證據，已足認定其犯罪者
    ，得因檢察官之聲請，不經通常審判程序，逕以簡易判決處刑。但有必要時，應
    於處刑前訊問被告」、「前項案件檢察官依通常程序起訴，經被告自白犯罪，法
    院認為宜以簡易判決處刑者，得不經通常審判程序，逕以簡易判決處刑」，刑事
    訴訟法第四百四十九條第一項、第二項分別定有明文。本件被告於警詢、偵查時
    ，均自白其有以言語辱罵及徒手毆打告訴人之事實，併參酌卷內告訴人指訴及驗
    傷診斷證明，已足認定被告之犯罪事實，故本案雖經檢察官依通常程序起訴，然
    依照前揭說明，本院臺中簡易庭逕以簡易判決處刑而為第一審判決，程序上尚無
    不合。被告不服對之提起上訴，本院管轄第二審之合議庭自應予以實體審酌，附
    此敘明。
據上論斷，依刑事訴訟法第四百五十五條之一第三項、第三百六十九條第一項前段、
第三百六十四條、第二百九十九條第一項前段，家庭暴力防治法第五十條第一款、第
三十條，刑法第十一條前段、第二百七十七條第一項、第五十五條、第四十一條第一
項前段、第七十四條第一款，罰金罰鍰提高標準條例第一條前段、第二條，判決如主
文。
本案經檢察官乙○○到庭執行職務。
中      華      民      國      九十三      年      五    月    七      日
                              臺灣臺中地方法院刑事第四庭
                                  審判長法  官  張 靜 琪
            法  官  賴 妙 雲
                                        法  官  羅 智 文
右正本證明與原本無異。
不得上訴。
                                        書記官
中      華      民      國      九十三      年      五    月    七      日
附錄論罪科刑法條
刑法第二百七十七條第一項
傷害人之身體或健康者，處三年以下有期徒刑、拘役或一千元以下罰金。
家庭暴力防治法第五十條第一款
違反法院依第十三條、第十五條所為之下列裁定者，為本法所稱之違反保護令罪，處
三年以下有期徒刑、拘役或科或併科新台幣十萬元以下罰金︰
一  禁止實施家庭暴力行為。
